【裁判字號】    90,基簡,486
【裁判日期】    901120
【裁判案由】    給付票款
【裁判全文】
臺灣基隆地方法院宣示判決筆錄    九十年度基簡字第四八六號
    原      告  甲○○
    法定代理人  乙○○
右當事人間九十年度基簡字第四八六號給付票款事件於中華民國九十年十一月二十日
下午四時在本院民事第九法庭公開宣示判決出席職員如左：
                法      官  林  玉  珮
                法院書記官  范  育  誠
                通      譯  林  玉  梅
朗讀案由兩造均未到
法官朗讀主文宣示判決，並諭知將判決主文、所裁判之訴訟標的及其理由要領，記載
於後：
    主      文
被告應連帶給付原告新台幣參佰萬元及如附表所示之利息。
訴訟費用由被告連帶負擔。
本判決得假執行。
    事實及理由要領
甲、兩造聲明及陳述要旨：
一、原告部分：原告主張其執有被告萬泰福建設股份有限公司（下簡稱萬泰福公司）
              簽發，被告乙○○背書，如附表所示之支票三紙，屆期提示均不獲兌
              現，爰依票據關係請求系爭支票發票人即被告萬泰福公司、背書人即
              被告乙○○連帶給付票款合計新台幣（下同）三百萬元及如附表所示
              之利息；並提出支票、退票理由單各三紙（以上均為影本，原本閱後
              發還）為證。
二、被告部分：萬泰福公司法定代理人兼被告乙○○均不爭執系爭三紙支票之真正，
              惟辯稱雙方曾同意以被告乙○○位於士林區○○段○○段二七四之一
              地號土地，設定一千八百萬元之最高限額抵押權予原告甲○○，迨日
              後萬泰福公司款項全部還清時，原告再將上開抵押權塗銷，故原告此
              提示票據請求票款之舉，與先前債務有重覆之虞；提出設定抵押權之
              文件為證。
乙、理由要領：
一、本件原告起訴主張其執有被告萬泰福公司簽發，被告乙○○背書，如附表所示之
    支票三紙，屆期提示均不獲兌現等語。按在票據上簽名者，依票上所載文義負責
    ，票據上之簽名得以蓋章代之；票據法第五條第一項、第六條定有明文。經查：
    (一)原告之主張，業經提出與其主張相符之支票、退票理由單各三紙為證。
    (二)被告乙○○兼萬泰福公司法定代理人亦不爭執系爭票據上背書人暨發票人簽名
      之真正。
    (三)被告既不否認有簽發系爭三紙支票暨背書後交予原告乙情，且迄未償還上開票
      款屬實，縱另有提供他筆不動產為擔保，亦不影響原告本於票據法律關係所為
      之請求。
二、按發票人對於執票人應照支票文義擔保支票之支付；又執票人向支票債務人行使
    追索權時，得請求自付款提示日起之利息，如無約定利率者，依年利六釐計算；
    發票人、承兌人、背書人及其他票據債務人，對於執票人連帶負責；背書人應照
    支票文義擔保付款；票據法第一百二十六條、第一百三十三條、第九十六條第一
    項、第三十九條、第二十九條第一項、第一百四十四條分別定有明文。原告執有
    系爭支票，經遵期提示未獲付款並作成拒絕證書，從而，原告依票據關係請求發
    票人即被告萬泰福公司與背書人即乙○○連帶給付系爭支票票款合計三百萬元及
    如附表所示之利息，為有理由，應予准許。
三、本件係命清償票據上債務之判決，應依職權宣告假執行。
中      華      民      國     九十     年     十一     月     二十     日
~B臺灣基隆地方法院基隆簡易庭
~B        法院書記官  范育誠
~B        法      官  林玉珮
右正本證明與原本無異。
本筆錄正本之送達，與判決正本之送達同一效力。
對於本件判決如有不服，應於收受送達後二十日內向本院提出上訴書狀，上訴於本院
合議庭，並按他造當事人之人數附俱繕本。
中      華      民      國      九十    年     十一     月    二十二    日
~B        法院書記官  范育誠
~F0;
附表：
┌──┬─────┬─────┬────┬───┬───┬────────┐
│編號│付  款  人│ 支   票  │票面金額│發  票│提  示│   利      息   │
│    │          │ 號   碼  │(新台幣)│日  期│年月日│                │
├──┼─────┼─────┼────┼───┼───┼────────┤
│ 一 │華僑銀行民│ＡＡ一一四│壹佰萬元│九十年│九十年│自九十年六月二十│
│    │生分行    │七一三九  │        │六月二│六月二│日起至清償日止，│
│    │          │          │        │十日  │十日  │按年息百分之六計│
│    │          │          │        │      │      │算之利息。      │
├──┼─────┼─────┼────┼───┼───┼────────┤
│ 二 │華僑銀行民│ＡＡ一一四│壹佰萬元│九十年│九十年│自九十年七月二十│
│    │生分行    │七一四○  │        │七月二│七月二│日起，至清償日止│
│    │          │          │        │十日  │十日  │，按年息百分之六│
│    │          │          │        │      │      │計算之利息。    │
├──┼─────┼─────┼────┼───┼───┼────────┤
│ 三 │華僑銀行民│ＡＡ一一四│壹佰萬元│九十年│九十年│自九十年八月二十│
│    │生分行    │七一四一  │        │八月二│八月二│日起，至清償日止│
│    │          │          │        │十日  │十日  │，按年息百分之六│
│    │          │          │        │      │      │計算之利息。    │
└──┴─────┴─────┴────┴───┴───┴────────┘


司法院資訊處製作；財團法人民間司法改革基金會備份。
